臺灣雲林地方法院刑事判決　　　　　　　　　　　　　九十三年度訴字第一六九號
　　公　訴　人　臺灣雲林地方法院檢察署檢察官
　　被　　　告　乙○○
右列被告因違反毒品危害防制條例案件，經檢察官提起公訴（九十三年度毒偵字第三
七二號），於本院準備程序進行中，被告就被訴事實為有罪之陳述，經本院合議庭裁
定改依簡式審判程序審理，判決如左：
    主  文
乙○○連續施用第壹級毒品，處有期徒刑捌月。
扣案之黑色皮包壹個、注射針筒參支、塑膠軟管壹條、分裝鏟壹支、殘渣袋貳個及白
粉壹包均沒收。
    事  實
一、乙○○前於民國八十七年間，因施用第二級毒品案件，經依本院八十七年度毒聲
    字第八八號裁定送勒戒處所觀察、勒戒後，認無繼續施用毒品之傾向，由臺灣雲
    林地方法院檢察署檢察官於八十七年十月三十日以八十七年度偵字第二三○○號
    不起訴處分確定；又於九十一年間，因施用第一級、第二級毒品案件，經依本院
    九十一年度毒聲字第八三號裁定送勒戒處所觀察、勒戒後，亦認無繼續施用毒品
    之傾向，由臺灣雲林地方法院檢察署檢察官於九十一年五月二十三日以九十一年
    度毒偵緝字第五○號不起訴處分確定。乙○○仍不知悔改，復基於施用第一級毒
    品之概括犯意，自九十二年十一月間某日起，至九十三年一月十日止，連續在雲
    林縣境內多處地點或其車號三七一三－ＧＭ號自小客車上，以將第一級毒品海洛
    因摻水置入注射針筒內注射之方式，施用第一級毒品海洛因多次。嗣因毒品危害
    防制條例案件為本院發布通緝，於九十三年一月十二日上午十一時三十分許，在
    雲林縣虎尾鎮○○里○○○道路為警緝獲，扣得黑色皮包一個、注射針筒三支、
    塑膠軟管一條、分裝鏟一支、殘渣袋二個及白粉一包，並經警採集其尿液送驗呈
    現嗎啡陽性反應，始悉上情。
二、案經雲林縣警察局報請臺灣雲林地方法院檢察署檢察官偵查起訴。
    理  由
一、本件被告乙○○經檢察官提起公訴，其所犯為死刑、無期徒刑、最輕本刑為三年
    以上有期徒刑之罪或高等法院管轄第一審案件以外之案件，而於本院準備程序進
    行中，被告就被訴事實為有罪之陳述，經法官告知簡式審判程序之旨，並聽取公
    訴人、被告之意見後，經本院合議庭裁定由受命法官獨任進行簡式審判程序，合
    先敘明。
二、右述事實，業經被告乙○○於本院審理時坦白承認，並有黑色皮包一個、注射針
    筒三支、塑膠軟管一條、分裝鏟一支、殘渣袋二個及白粉一包等物扣案可資佐證
    ，且被告於九十三年一月十二日為警查獲時所採集之尿液，經送請雲林縣衛生局
    檢驗結果，呈嗎啡陽性反應，此有雲林縣警察局刑警隊查獲毒品案件嫌犯尿液送
    檢真實姓名對照表、雲林縣衛生局煙毒尿液檢驗成績書各一紙在卷可稽。由上揭
    事證足徵被告之自白與事實相符，其自白可予採信。
三、又被告前因施用毒品案件，先後經依本院八十七年度毒聲字第八八號、九十一年
    度毒聲第八三號裁定送勒戒處所觀察、勒戒後，均認無繼續施用毒品之傾向，由
    臺灣雲林地方法院檢察署檢察官分別於八十七年十月三十日、九十一年五月二十
    三日以八十七年度偵字第二三○○號、九十一年度毒偵緝字第五○號不起訴處分
    確定等情，有各該不起訴處分書、臺灣高等法院被告全國前案紀錄表、全國施用
    毒品案件紀錄表等各一份在卷可按。被告於本案復另行起意，再次施用第一級毒
    品安非他命，其三犯施用毒品之犯行，堪予認定。
四、按毒品危害防制條例業經總統於九十二年七月九日，以華總一義字第○九二○○
    一二一九三○號令修正公布，並自九十三年一月九日施行。本件被告連續施用第
    一級毒品海洛因之犯行持續至九十三年一月十日，其行為完成時，已屬新法施行
    生效後，故被告上開施用第一級毒品海洛因之行為，自應依修正後毒品危害防制
    條例處斷之。核被告所為，係犯修正後之毒品危害防制條例第十條第一項之施用
    第一級毒品罪。其施用第一級毒品而持有第一級毒品之低度行為，應為施用第一
    級毒品之高度行為所吸收，不另論罪。被告先後多次施用第一級毒品之犯行，時
    間緊接，方法相同，觸犯構成要件相同之罪名，顯係基於概括犯意，反覆為之，
    應依連續犯規定論以一罪，並加重其刑。爰審酌被告曾有贓物、多次施用毒品之
    前科，素行非佳，且已曾因施用毒品案件經過觀察、勒戒二次，均經檢察官為不
    起訴處分，仍無視於毒品對其自身健康之戕害及國家對於杜絕毒品犯罪之禁令，
    於本案中再次施用第一級毒品多次，考量其犯罪之動機、目的、手段，及其坦承
    犯行，態度尚良好等一切情狀，量處如主文所示之刑。
五、扣案之黑色皮包一個、注射針筒三支、塑膠軟管一條、分裝鏟一支、殘渣袋二個
    及白粉一包，為被告所有，且供其施用第一級毒品海洛因使用之物，業據被告陳
    明在卷，爰依刑法第三十八條第一項第二款規定沒收。
據上論斷，應依刑事訴訟法第二百七十三條之一第一項、第二百九十九條第一項前段
，修正後毒品危害防制條例第十條第一項、第二十三條第二項，刑法第十一條前段、
第五十六條、第三十八條第一項第二款，判決如主文。
本案經檢察官甲○○到庭執行職務。
中      華      民      國    九十三      年    四    月      三十    日
                                        臺灣雲林地方法院刑事第三庭
                                            法  官  廖  國  勝
右正本證明與原本無異。
如不服本判決，應於判決送達後十日內，向本院提出上訴狀。（須附繕本）
                                            書記官  林  汎  柏
中      華      民      國      九十三      年    四    月      三十    日
毒品危害防制條例第十條
施用第一級毒品者，處六月以上五年以下有期徒刑。
施用第二級毒品者，處三年以下有期徒刑。
